臺灣高等法院民事裁定
110年度抗字第307號
抗  告  人  侯尊中  
代  理  人  林宜樺律師                    
相  對  人  開曼群島商富驛酒店集團有限公司


法定代理人  侯嘉禎  
相  對  人  台灣富驛酒店股份有限公司


法定代理人  侯嘉禎  
共      同
代  理  人  黃繼儂律師
            陳敦豪律師
上列當事人間請求返還股票等事件，抗告人對於中華民國110年1
月4日臺灣臺北地方法院裁定（109年度重訴字第34號），關於核
定訴訟標的價額部分，提起抗告，本院裁定如下：
    主  文
原裁定關於核定訴訟標的價額部分廢棄。
本件上訴之訴訟標的價額核定為新臺幣陸佰陸拾萬元。
抗告費用由相對人負擔。
    理  由
按訴訟標的之價額，由法院核定；核定訴訟標的之價額，以起
  訴時之交易價額為準，無交易價額者，以原告就訴訟標的所有
  之利益為準；法院因核定訴訟標的價額，得依職權調查證據；
  以一訴主張數項標的者，其價額合併計算之，但所主張之數項
  標的互相競合或應為選擇者，其訴訟標的價額，應依其中價額
  最高者定之；計算上訴利益，準用關於計算訴訟標的價額之規
  定。民事訴訟法第77條之1第1項、第2項、第3項、第77條之2
  第1項、第466條第4項分別定有明文。是計算上訴人之上訴利
  益，應以其上訴聲明範圍內訴訟標的之價額為準；訴訟標的價
  額之核定，為關於訴訟程序之事項，法院得依職權調查認定，
  不受當事人主張之拘束。
經查，相對人開曼群島商富驛酒店集團有限公司、台灣富驛酒
  店股份有限公司（下稱開曼富驛公司、台灣富驛公司）於民國
  108年9月間向原法院起訴主張：抗告人前因擔任開曼富驛公司
  及子公司即台灣富驛公司第3屆董事、董事長（前者公司尚兼
  總經理），而持有伊等所有如附表一、二所示之股票及空白支
  票，嗣開曼富驛公司於106年9月15日召開股東臨時會並全面改
  選董事，繼於同日召開第4屆第1次董事會，選任第三人鍾聲揚
  為董事長；鍾聲揚再指派第三人侯嘉禎、葉威禮、楊智閔為台
  灣富驛公司之董事，於同日召集台灣富驛公司第4屆第1次董事
  會及選任侯嘉禎為董事長。抗告人無權占有前揭股票及空白支
  票，故依所有權、不當得利或侵權行為之法律關係，聲明請求
  ：㈠抗告人返還附表一所示股票及空白支票予開曼富驛公司；㈡
  抗告人返還附表二所示股票及空白支票予台灣富驛公司。原法
  院109年度重訴字第34號為相對人勝訴之判決，抗告人不服，
  提起上訴，求為廢棄原判決，並駁回相對人在第一審之訴。前
  揭聲明㈠、㈡均係以具有財產上價值之法律關係為訴訟標的，核
  屬財產權訴訟。關於聲明㈠所示台灣富驛公司股票2,550萬股（
  台灣富驛公司於107年3月間改採無實體發行股票，上開股票僅
  具書面外觀，無從表彰股權）、聲明㈠所示空白支票，及聲明㈡
  所示空白支票等部分，三者在客觀上均無正常之交易價值，復
  查無資料得據以核算抗告人如不返還上開股票或空白支票所得
  受之客觀利益，各者訴訟標的價額即均屬不能核定，應依民事
  訴訟法第77條之12規定，分別以同法第466條所定不得上訴第
  三審之最高利益額數加10分之1定之，即各以新臺幣（下同）1
  65萬元計算。又關於聲明㈡所示金門渡假村股份有限公司（下
  稱金渡公司）股票100萬股部分，依第三人立銓資產鑑定管理
  有限公司受本院109年度抗字第342號他案囑託，就金渡公司於
  108年11月間股權價值鑑定結果雖估定為零元（即負債大於資
  產價值；見本院卷第66至104頁），惟於市面上仍有流通交易
  之事實（見本院卷第32頁），復查無資料得據以核算抗告人如
  不返還上開股票所得受之客觀利益，亦應認此項訴訟標的價額
  為不能核定，而以165萬元計算。且前述各項標的無互相競合
  或應為選擇之情形，應合併計算，是抗告人因本件上訴程序所
  得受之客觀利益，即應核定為660萬元（計算式：165萬元×4＝6
  60萬元）。從而，原裁定核定其之上訴利益即訴訟標的價額為
  1,385萬元，即有未恰。抗告意旨指摘原裁定此部分為不當，
  聲明求予廢棄，為有理由。爰由本院將原裁定此部分予以廢棄
  ，並裁定如主文第二項所示。至原裁定核定訴訟標的價額部分
  既經廢棄，該命補繳裁判費超逾部分即失所附麗，附此敘明。
據上論結，本件抗告為有理由，爰裁定如主文。
中　　華　　民　　國　　110 　年　　4 　　月　　28　　日
                  民事第七庭    
                      審判長法  官  李昆霖
                            法  官  王育珍
                            法  官  林翠華
正本係照原本作成。
本裁定除以適用法規顯有錯誤為理由外，不得再抗告。如提起再
抗告，應於收受送達後10日內委任律師為代理人向本院提出再抗
告狀。並繳納再抗告費新臺幣1千元。
中　　華　　民　　國　　110 　年　　4 　　月　　28　　日
　　　　　　　　　　　　　  書記官  黃文儀　　


附表一：
具股票外觀之文件明細（已無表彰股權）    原持有人：開曼富驛公司    公司別 票號 張數 每張股數 台灣富驛公司 100-NE-0000000至100-NE-0000000 50 1萬  100-NE-0000000至100-NE-0000000 50 1萬  100-NE-0000000至100-NE-0000000 100 1萬  100-NE-0000000至100-NE-0000000 100 1萬  100-NE-0000000至100-NE-0000000 100 1萬  100-NE-0000000至100-NE-0000000 100 1萬  100-NF-0000000至100-NF-0000000 20 10萬  100-NF-0000000至100-NF-0000000 30 10萬  103-NG-0000000 1 100萬  103-NY-0000000 1 500萬  103-NY-0000000 1 500萬  103-NY-0000000 1 50萬  103-NG-0000000至103-NG-0000000 4 100萬 合計  558 2,550萬（股） 

空白支票明細    原持有人：開曼富驛公司    銀行別 戶名 票號 張數 安泰銀行和平分行 開曼富驛公司 BA0000000至BA0000000 2   BA0000000 1   BA0000000 1   BA0000000至BA0000000 9   BA0000000 1   BA0000000至BA0000000 22   BA0000000至BA0000000 27 合計   63 
附表二：
股票明細    原持有人：台灣富驛公司    公司別 票號 張數 每張股數 金門渡假村股份有限公司 102-NY-0000000 1 100萬 
　　　　　
空白支票明細    原持有人：台灣富驛公司    銀行別 戶名 票號 張數 安泰銀行營業部 台灣富驛公司 AA0000000 1   AA0000000 1   AA0000000 1   AA0000000至AA0000000 2   AA0000000至AA0000000 5   AA0000000至AA0000000 2   AA0000000 1   AA0000000至AA0000000 2   AA0000000至AA0000000 12   AA0000000至AA0000000 7   AA0000000 1   AA0000000至AA0000000 25  台灣富驛公司南京東路分公司 AA0000000 1   AA0000000至AA0000000 22 第一銀行中山分行 台灣富驛公司 0000000至0000000 100 上海銀行龍山分行 台灣富驛公司高雄中華路分公司 LSA0000000至LSA0000000 14   LSA0000000至LSA0000000 50 兆豐銀行敦南分行 台灣富驛公司台南民生路分公司 BC181882 1   BC181895至BC181925 31 合計   279